【裁判字號】    98,審易,1578
【裁判日期】    980819
【裁判案由】    竊盜
【裁判全文】
臺灣高雄地方法院刑事判決            98年度審易字第1578號
                                    98年度審易字第1624號
公  訴  人  臺灣高雄地方法院檢察署檢察官
被      告  乙○○
上列被告因竊盜案件，經檢察官提起公訴（98年度偵字第16516
號）及追加起訴（98年度偵字第17058 號），本院合併審理，被
告於審理程序為有罪之陳述，經裁定依簡式審判程序審理，判決
如下：
    主  文
乙○○犯竊盜罪，累犯，處有期徒刑陸月。又犯攜帶兇器竊盜罪
，累犯，處有期徒刑柒月；扣案螺絲起子壹支，沒收。應執行有
期徒刑壹年；扣案螺絲起子壹支，沒收。
    事  實  及  理  由
一、犯罪事實要旨：
    乙○○前因毒品危害防制條例案件，經法院判處有期徒刑8
    月確定而入監服刑，於民國94年12月6 日期滿執行完畢；又
    因毒品危害防制條例案件，經法院判處有期徒刑1 年確定而
    入監服刑，嗣因適用中華民國九十六年罪犯減刑條例經減刑
    ，於96年7 月16日減刑後期滿執行完畢（算入累進縮刑期間
    之臺灣高等法院前案紀錄表所載執行完畢日為96年7 月7 日
    ，均構成累犯）。詎不知警惕，各基於意圖為自己不法所有
    之犯意，分別為下述犯行：
(一)於98年5 月14日5 時30分許，在高雄市前鎮區○○○路193
    巷口內，使用隨手拾取他人丟棄之竹筷為工具，竊取高雄市
    政府工務局下水道工程處（下稱水工處）所設置、管理之清
    掃孔蓋（起訴書誤載為水溝蓋，應予更正）67片（每片市價
    約新臺幣〔下同〕300 元，合計2 萬100 元）得手後，旋將
    竊得之水溝蓋裝入背包內，攜往高雄市○○路與二聖路口，
    以1,280 元之代價，出售予不知情之某資源回收商之人。嗣
    為警調閱周遭監視錄影畫面進行比對，循線查悉上情。
(二)於98年6 月1 日11時30分許（追加起訴書漏載犯罪時間，應
    予補充）攜帶其所有，在客觀上足對人之生命、身體、安全
    構成威脅，具有危險性而可供兇器使用之螺絲起子（下稱前
    開起子）1 支，前往高雄市○○區○○街105 巷弄內，竊取
    水工處所設置、管理之清掃孔蓋44片（其中直徑6 英吋者40
    片，4 英吋者4 片）得手。嗣為該里巡守隊員黃政廷發覺有
    異，乃報警於同日11時50分許，在高雄市○○區○○街105
    巷口將乙○○當場逮捕，並扣得前開起子1 支，乃悉上情。
二、訊據被告乙○○迭於警詢、偵查及本院審理中，坦承前開犯
    行不諱，核與證人黃政廷，及證人即水工處人員劉聰榮、丙
    ○○於警詢中之陳述，均大致相符，並有監視錄影畫面翻拍
    照片、現場照片等件在卷，及前開起子1 支扣案可稽，足認
    被告之自白合於事實，可資採信，事證明確，被告犯行均堪
    認定。
三、核被告關於犯罪事實要旨欄（一）所為，乃係犯刑法第320
    條第1 項之竊盜罪。另按刑法第321 條第1 項第3 款之攜帶
    兇器竊盜罪，係以行為人攜帶兇器竊盜為其加重條件，此所
    謂兇器，其種類並無限制，凡客觀上足對人之生命、身體、
    安全構成威脅，具有危險性之兇器均屬之，且祇須行竊時攜
    帶此種具有危險性之兇器為已足，並不以攜帶之初有行兇之
    意圖為必要（最高法院79年臺上字第5253號判例意旨參照）
    ，查前開起子1 支係金屬製成，有該起子之照片存卷足按，
    則該起子質地應屬堅硬，而在客觀上足對人之生命、身體安
    全構成威脅，具有危險性，而可供兇器使用，是故核被告關
    於犯罪事實要旨欄（二）所為，乃係犯刑法第321 條第1 項
    第3 款之攜帶兇器竊盜罪。被告前因毒品危害防制條例案件
    ，分別經法院判處有期徒刑8 月、1 年確定而入監服刑，前
    者於94年12月6 日期滿執行完畢，後者於於96年7 月16日減
    刑後期滿執行完畢（算入累進縮刑期間之執行完畢日為96年
    7 月7 日）各情，有臺灣高等法院被告前案紀錄表附卷可查
    ，被告於該等有期徒刑執行完畢後，5 年以內故意再犯本案
    有期徒刑以上各罪，均應論以累犯，並加重其刑。被告所犯
    前開二罪，犯意各別、行為互殊，應分論併罰。
四、本院審酌被告不思以正當方式賺取財物，竟擅自竊取財物，
    甚且攜帶兇器犯之，所為誠屬不該。惟念被告犯後全然坦承
    犯行，且就犯罪事實要旨欄（二）所竊得之物品，均已發還
    予水工處人員取回，水工處之損害已有減輕等一切情狀，爰
    分別量處如主文所示之刑，末依檢察官求予量處有期徒刑1
    年之意旨，為被告定應執行之刑。
五、扣案前開起子1 支，為被告所有供犯犯罪事實要旨欄（二）
    所示犯行使用之物，業據被告陳明在卷，應依刑法第38條第
    1 項第2 款規定，宣告沒收；至被告執犯犯罪事實要旨欄（
    一）所示犯行之竹筷，卷內既別無事證顯示係屬被告所有，
    ，復非違禁物，爰不為沒收之宣告，附此敘明。
據上論結，應依刑事訴訟法第273 條之1 第1 項、第299 條第1
項前段、第310 條之2 、第454 條第1 項，刑法第320 條第1 項
、第321 條第1 項第3 款、第47條第1 項、第51條第5 款、第38
條第1 項第2 款，刑法施行法第1條之1，判決如主文。
本案經檢察官甲○○到庭執行職務。
中    華    民    國    98    年    8     月    19    日
                  刑事第十庭  法  官  莊珮吟
以上正本證明與原本無異。
如不服本判決應於收受本判決後10日內向本院提出上訴書狀，並
應敘述具體理由，如未敘述上訴理由者，應於上訴期間屆滿後20
日內補提理由書狀於本院（均須按他造當事人之人數附繕本）「
切勿逕送上級法院」。
中    華    民    國    98    年    8     月    19    日
                              書記官  黃勤涵
◎附錄本判決論罪之法條：
《刑法第320 條第1 項─竊盜罪》
意圖為自己或第三人不法之所有，而竊取他人之動產者，為竊盜
罪，處5 年以下有期徒刑、拘役或500 元以下罰金。
《刑法第321 條第1 項第3 款─攜帶兇器竊盜罪》
犯竊盜罪而有左列情形之一者，處6 月以上、5 年以下有期徒刑
：
三、攜帶兇器而犯之者。
《刑法施行法第1 條之1 》
中華民國94年1 月7 日刑法修正施行後，刑法分則編所定罰金之
貨幣單位為新臺幣。
94年1 月7 日刑法修正時，刑法分則編未修正之條文定有罰金者
，自94年1 月7 日刑法修正施行後，就其所定數額提高為30倍。
但72年6 月26日至94年1 月7 日新增或修正之條文，就其所定數
額提高為3 倍。


司法院資訊處製作；財團法人民間司法改革基金會備份。
